臺灣屏東地方法院刑事判決　　　　　　　　　　　　　九十三年度易字第四七七號
　　公　訴　人　臺灣屏東地方法院檢察署檢察官
　　被　　　告　乙○○　男　四.
　　被　　　告　戊○○　男　二.
　　選任辯護人　楊水柱律師
右列被告因竊盜案件，經檢察官提起公訴（九十三年度偵字第二三八三號），本院判
決如左：
    主  文
乙○○免訴。
戊○○無罪。
    理  由
壹、被告乙○○部分：
一、公訴意旨略以：被告乙○○意圖為自己不法所有，基於竊盜之概括犯意，連續於
    ：(一)民國九十三年四月十四日十時許，在龍昇第五資產管理股份有限公司所有，
    位於屏東縣枋寮鄉○○村○○○街一三八號之未上鎖空屋內，徒手將附著於建物
    之鋁門窗拆除並支解為十支後竊取之；(二)同年月十六日十時許，與被告戊○○共
    同基於意圖為自己不法所有之犯意聯絡，由被告乙○○在屏東縣枋寮鄉○○路之
    三興養殖場旁，竊取被害人丙○○所有，暫置於養殖池旁路邊水溝之塑膠水管六
    支，並由被告戊○○駕駛車牌號碼ＷＪ—九一六九號自用小貨車到該處，載送被
    告乙○○及竊得之水管至屏東縣枋寮鄉○○村○○路三二五號億興行資源回收場
    變賣之；(三)同日十三時許，被告乙○○與被告戊○○承前開竊盜之概括犯意聯絡
    ，由被告乙○○於屏東縣枋寮鄉○○村○○○路九十四、九十六號無人居住之空
    屋內，竊取附著於建物之鋁門三片、鋁窗五片，得手後通知被告戊○○駕駛前開
    自用小貨車到該處，載送被告乙○○及前開竊得之鋁門、鋁窗載送至屏東縣枋寮
    鄉○○村○○路三二五號億興行資源回收場變賣之，惟隨即為警發現而當場查獲
    ，因認被告乙○○涉犯刑法第三百二十條第一項竊盜罪嫌。
二、按案件曾經判決確定者，應諭知免訴之判決，刑事訴訟法第三百零二條第一款定
    有明文。而案件曾經判決確定者，應為免訴之判決，此項原則關於實質上一罪或
    裁判上一罪，均有其適用。連續犯係裁判上一罪，其一部分犯罪事實曾經判決確
    定者，其效力當然及於全部，故檢察官復將其他部分重行起訴，亦應諭知免訴之
    判決（最高法院四十九年台非字第二Ｏ號判例參照）。又按連續犯必須主觀上基
    於一個概括之犯意，客觀上需連續數行為而犯同一罪名時，始能成立，所謂基於
    一個概括之犯意，即指該項犯罪行為，客觀上雖有次數可分，而在犯人主觀上不
    外出於一個犯意之連續進行，即多次犯罪行為自始均在一個預定犯罪計劃之內，
    出於主觀上始終同一犯意進行而言，最高法院二十二年度台上字第三二三三號判
    例、八十三年度台上字第五八０三號判決可資參照。
三、查被告乙○○曾基於意圖為自己不法所有之概括犯意，或與同具竊盜犯意聯絡之
    另案被告黃俊雄共同基於意圖為自己不法所有之犯意聯絡，於九十三年五月三十
    日十三時許起至同日十四時三十一分之間，由被告乙○○騎乘陳燕芬所有車牌號
    碼ＰＬＯ—九三六號重型機車搭載黃俊雄，二人在高雄縣林園鄉○○村○○路二
　　號旁，見另案告訴人甲○○所經營位於前址之冠馨企業有限公司無人看守，認有
    機可趁，乃攀爬浪板圍籬進入，徒手竊取告訴人甲○○所有之船用引擎鋁製底殼
    及接盤，得手後藏置於前開機車前腳踏板或由後座之黃俊雄以手抱住離去，隨即
    返回再為前開竊取行為，以此方式接續四次，共竊得船用引擎鋁製底殼及接盤各
    六個，嗣甲○○於同日十五時許發現失竊，乃報警處理並觀看裝於冠馨企業有限
    公司之監視錄影。同日十五時四十分許，適被告乙○○、黃俊雄共乘機車再回該
    處，在林園鄉○○路○段二十八號前，為警方認出即為錄影監視上之竊嫌因而查
    獲。案經臺灣高雄地方法院檢察署檢察官偵查起訴後，由臺灣高雄地方法院於九
    十三年七月二十三日以九十三年度簡字第三四四七號刑事判決，就被告乙○○此
    部分犯行判處有期徒刑四月，如易科罰金，以三百元折算一日。該案已於九十三
    年八月二十三日確定，此有臺灣高等法院被告全國前案紀錄表一份及本院公務電
    話紀錄一紙在卷可稽。
四、經查，前開確定判決所認定被告乙○○竊取之物係於被害人疏於看守之處所竊取
    ，而所竊得之物即鋁製底殼、接盤價值均不甚高，亦非被告乙○○職業上所需利
    用之物（見被告乙○○警詢筆錄，其職業為農），其竊取該物件之目地應係運至
    資源回收場變賣得利，應堪以推斷。而本案被告乙○○被訴竊取之物亦係分別為
    被害人疏於看管，閒置於空屋、養殖池外水溝之鋁門窗、塑膠水管等物，其品相
    均已陳舊，價值無多，其竊取上開鋁門窗、塑膠水管之目的亦係持之向回收業者
    換取小額金錢供其花用，與前開確定判決認定之事實相仿，足見被告乙○○於本
    案及上開臺灣高雄地方法院九十三年度簡字第三四四七號判決確定之竊盜案件，
    二案之犯罪動機及目的均屬一致，則其先後數次竊盜行為顯自始均在一個預定計
    劃以內，出於主觀始終同一之犯意而進行。又本案被告乙○○行為時間為九十三
    年四月十四日及同年月十六日，與前開經判決確定之竊盜行為時間九十三年五月
    三十日時間甚為密接，且地點分別係於高雄縣林園鄉與屏東縣枋寮鄉內，亦非遠
    距，可徵均是事先有計劃而實施。被告乙○○於二案之犯罪動機、目的均屬相同
    ，其犯罪時間、地點亦具密接性，則其先後二案之竊盜行為自始均在一預定計劃
    以內，出於主觀始終同一之犯意進行，應可認定。
五、綜上所述，本件被告乙○○於本案竊取鋁門窗、塑膠水管之行為，與前開臺灣高
    雄地方法院九十三年度簡字第三四四七號經判決確定之竊盜案件二案間之犯罪行
    為自始均在一個預定犯罪計劃之內，基於同一犯意進行，客觀上被告乙○○連續
    數行為而犯基本構成要件相同之罪名，足認被告乙○○顯係基於概括之犯意反覆
    為之，從而公訴意旨所指被告乙○○之竊盜行為，與前開確定判決之竊盜行為，
    應屬連續犯，有裁判上一罪之關係，而為前案確定判決效力所及，依前揭判例意
    旨，檢察官就此部分自不得重行起訴，其重行起訴，依照首開說明，自應諭知被
    告乙○○免訴之判決。
貳、被告戊○○部分：
一、公訴意旨略以：被告戊○○與被告乙○○係共同基於意圖為自己不法所有之犯意
    聯絡，於九十三年四月十六日十時許，由被告乙○○在屏東縣枋寮鄉○○路之三
    興養殖場旁，竊取被害人丙○○所有，暫置於養殖池旁路邊水溝之塑膠水管六支
    ，並由被告戊○○駕駛車牌號碼ＷＪ—九一六九號自用小貨車到該處，載送被告
    乙○○及竊得之水管至屏東縣枋寮鄉○○村○○路三二五號億興行資源回收場變
    賣之嗣於同日十三時許，再由被告乙○○於屏東縣枋寮鄉○○村○○○路九十四
    、九十六號無人居住之空屋內，竊取附著於建物之鋁門三片、鋁窗五片，得手後
    通知被告戊○○駕駛前開自用小貨車到該處，載送被告乙○○及前開竊得之鋁門
    、鋁窗載送至屏東縣枋寮鄉○○村○○路三二五號億興行資源回收場變賣之，因
    認被告戊○○亦涉嫌犯刑法第三百二十條第一項之竊盜罪云云。
二、按犯罪事實應依證據認定之，無證據不得認定犯罪事實；不能證明被告犯罪者，
    應諭知無罪之判決，刑事訴訟法第一百五十四條第二項、第三百零一條第一項前
    段分別定有明文。又犯罪事實之認定，應憑真實之證據，倘證據是否真實尚欠明
    確，自難以擬制推測之方法，為其判斷之基礎，而認定犯罪事實之證據係指足以
    認定被告確有犯罪行為之積極證據而言，該項證據自須適合於被告犯罪事實之認
    定，始得採為斷罪資料，最高法院五十三年度臺上字第六五六號、二十九年度上
    字第三一○五號判例可資參照。且刑事訴訟上證明之資料，無論其為直接或間接
    證據，均須達於通常一般之人均不致有所懷疑，而得確信其為真實之程度，始得
    據為有罪之認定，若其關於被告是否犯罪之證明未能達此程度，而有合理懷疑之
    存在，致使無從形成有罪之確信，根據「罪證有疑，利於被告」之證據法則，即
    不得遽為不利被告之認定，最高法院七十六年度臺上字第四九八六號判例亦可稽
    。
三、訊據被告戊○○矢口否認有何竊盜犯行，並辯稱當日因被告乙○○打電話請伊幫
    忙載東西，伊駕車到達與乙○○約定之地點時，因見上開物品已些微損壞且陳舊
    ，遂不疑有他而幫被告乙○○載送之，伊並無意竊盜等語。經查，被告戊○○於
    駕車至屏東縣枋寮鄉○○路之三興養殖場旁及同鄉○○村○○○路九十四、九十
    六號附近道路載送被告乙○○竊得之物品時，與乙○○並無竊盜之犯意聯絡等情
    ，業經證人即被告乙○○於本院審理時證述甚詳，並稱：「水管是放在魚塭的大
    水溝上，我是經過看到放在那裡我就拿走。」「（問：你要拿之前有無告訴戊○○？）沒有。」、「我騎機車經過鋁門窗那裡（即警卷第二十七、二十八及三十
    頁照片所示地點）：：我看到鋁門窗有的放在地上，有的玻璃破掉，我就拆下來
    放在原來的地上，打電話給戊○○請他來載。」等語，核與被告戊○○陳稱當日
    伊送菜時被告乙○○打電話來，要求幫其搬東西，後來伊回菜市場與母親一起賣
    菜至大約中午過後，乙○○又打電話來要伊幫忙載東西之情節相符。另被告乙○○所竊取之水管及鋁窗、鋁門均非新品，甚而偶有損壞痕跡，有查獲現場照片三
    幀附卷可參（見警卷第三十三頁、第三十五頁），若非親見被告乙○○搬移、拆
    除之過程，非無將該等物品認為係他人所棄置之可能，故被告戊○○辯稱並未懷
    疑前開水管、鋁門及鋁窗為被告乙○○竊得之物等語，亦合於情理。另證人即億
    興行資源回收場職員楊月美雖證稱伊清楚記得被告二人一起於九十三年四月十六
    日上午及下午，至其資源回收場出賣塑膠水管及鋁門窗等語，惟楊月美並非被告
    乙○○行為時在場之人，其於警方詢問時之證述與竊盜行為之構成要件無關，亦
    無從以此證明被告戊○○之竊盜犯意，是依公訴人所提出之前開證據，尚難為被
    告不利之認定。此外，公訴人復無其他積極證據足以證明被告戊○○與被告乙○○間有何犯意聯絡及行為分擔，依上開說明，應屬不能證明被告戊○○犯罪，本
    院就被告戊○○被訴竊盜部分，自應諭知無罪之判決。
據上論斷，應依刑事訴訟法第三百零二條第一款、第三百零一條第一項，判決如主文
。
本案經檢察官丁○○到庭執行職務。
中　　　華　　　民　　　國　　九十四　　年　　　二　　　月　　　二　　　日
                                      臺灣屏東地方法院刑事第五庭
                                          審判長法  官  羅森德
                                                法  官  楊文廣
                                                法  官  林柏泓
右正本證明與原本無異。
如不服本判決應於收受本判決送達後十日內向本院提出上訴書狀，其未敘述上訴理由
者，並得於提起上訴後十日內向本院補提理由書狀（均須按他造當事人之人數附繕本
 ）「切勿逕送上級法院」
                                                書記官　劉淑蓉
中　　　華　　　民　　　國　　九十四　　年　　　二　　　月　　 十五 　　日
